

Aleks Elkin

Front-End Developer · Valencia, ES

alex@elkin.dev

elkin.dev

in AlexElkin

+34 698 999 059

@zakamsky

Sobre mí

Desarrollador de frontend responsable con experiencia como mentor. Mi objetivo es crear interfaces atractivas, eficientes y accesibles para las personas.

Mi experiencia incluye el desarrollo de aplicaciones adaptativas entre navegadores, con un enfoque en la confiabilidad y el rendimiento cuantitativo.

Cada proyecto trato de ver como un conjunto de componentes reutilizables independientes, esta implementación aumenta la estabilidad y facilita la refactorización.

Actualmente estoy trabajando en el ámbito de egambling con Angular y TypeScript. Hago mucha investigación para mantener mis habilidades actualizadas y ampliar mis horizontes.

Me gustan los proyectos, con buena estructura y espacio para la creatividad.

Habilidades

- HTML (njk/twig)
- CSS (scss/sass)
- JavaScript
- Angular
- React
- typeScript
- UI/UX

- JAMstack
- A11y Accessibility
- npm
- Gulp/Webpack
- Git
- Email's markup
- Teamwork

- Flexibility
- Professionalism
- Responsibility
- Critical thinking
- Problem solving
- Mentoring
- Learn on the fly

Experiencia laboral

02/2022 - PRESENTE

Frontend developer

Brain Rocket · Limassol, Chipre

(Teletrabajo desde Valencia)

- o Desarrollo de componentes independientes con Angular para proyectos B2B, trabajo en equipo en sprints de dos semanas, revisiones de código, refactorización, markup de correo electrónico.
- o Optimicé el rendimiento de las transiciones de estado, construí un sistema de diseño de correo electrónico modular con el motor de plantillas njk. Identifiqué el problema gap en flexbox y el rendimiento de los filtros css.

07/2020 - 01/2022

Servicio completo de desarrollo web

Ihor · Moscú, Ru

- o Desarrollo y soporte de páginas web para servicios de atención al cliente. Perfeccionar y actualizar los proyectos legacy, integración con el cms WordPress, JAMstack (11ty) y la integración con diferentes servicios. Optimización de la velocidad de carga de las páginas mediante GooglePageSpeed.
- o Implementó de la gestión de tareas kanban para el equipo de desarrollo. Desarrollo de bloques universales independientes: componentes para tareas típicas.

https://resume.elkin.dev/es-es/

01/2020 - PRESENTE

Tutor del curso intensivo

HTML Academia · San Petersburgo, Ru

(Teletrabajo, Combinación)

Tutor en intensivos de HTML y CSS JavaScript, maquetación de correos electrónicos.

- Ayudar a los estudiantes y su motivación, responder a las preguntas, llevar a cabo la revisiones de código y la aprobación de pull request.
- Regularmente formo parte entre los mejores mentores en base a los comentarios de los estudiantes y las calificaciones recibidas 10/10.

Recibí el reconocimiento por su contribución al desarrollo del curso.

05/2019 - 06/2020

Front-End Developer

PrestaWeb · Ekaterinburg, Ru

- o Desarrollo del frontend, aceptar markup desde el otro markup desarrollador, integración con la api del backend y el CMS PrestaShop. Apoyo a proyectos legacy, trabajo con registro de tiempos, teleconferencias, trabajo en equipo.
- Desarrollé diseños modernos utilizando el fallback para el apoyo a navegadores más antiguos.
 Ajusté la usabilidad de la wiki corporativa, mejoré la legibilidad a través de la tipografía.

Educación

04/2021 - 10/2021

JS, JsProMarathon, React, ReactProMarathon

Maratones de Zar Zajarov · online

09/1997 - 06/1999

Sistemas de información y programación

Permskiy khimiko-tekhnologicheskiy tekhnikum · Perm, RU

Aficiones

Idiomas

Español

Inglés

Ruso

- Tiro con Arco
- Correr
- Los podcasts sobre web development
- Senderismo y ciclismo
- Los juegos de mesa

© Aleks Flkin

elkin.dev

Última actualización: 19.05.2022

https://resume.elkin.dev/es-es/